【裁判字號】    99,訴,1775
【裁判日期】    990729
【裁判案由】    槍砲彈藥刀械管制
【裁判全文】
臺灣板橋地方法院刑事判決              99年度訴字第1775號
公  訴  人  臺灣板橋地方法院檢察署檢察官
被      告  乙○○
指定辯護人  本院公設辯護人甲○○
上列被告因違反槍砲彈藥刀械管制條例案件，經檢察官提起公訴
（99年度偵字第11286 號），本院判決如下：
    主  文
乙○○未經許可，寄藏可發射子彈具有殺傷力之改造手槍，累犯
，處有期徒刑參年貳月，併科罰金新臺幣貳萬元，罰金如易服勞
役，以新臺幣壹仟元折算壹日。扣案可發射子彈具殺傷力之仿
WALTHER 廠PPK/S 型半自動手槍製造之改造手槍壹枝（槍枝管制
編號0000000000，含彈匣壹個）、具有殺傷力之由金
屬彈殼組合直徑7.9 ±0.5mm 金屬彈頭而成之子彈貳顆，均沒收
之。
    事  實
一、乙○○前因搶奪案件，經臺灣高等法院以95年度上更一字第
    421 號判處有期徒刑3 年2 月，並經最高法院以96年度台上
    字第1022號判決駁回上訴確定，入監執行後，於民國97年5
    月29日假釋出監，交付保護管束至97年8 月27日期滿未經撤
    銷假釋，其未執行之刑以已執行論而執行完畢。明知可發射
    子彈具有殺傷力之改造手槍及具殺傷力之子彈，分別係槍砲
    彈藥刀械管制條例第4 條第1 項第1 款、第2 款所列管之槍
    砲、彈藥，非經中央主管機關許可，不得無故持有、寄藏，
    竟基於寄藏可發射子彈具有殺傷力之改造手槍及具有殺傷力
    之子彈之犯意，於98年12月底某日，在其位於臺北縣中和市
    ○○路○ 段93巷20號2 樓住處，受真實姓名年籍不詳自稱「
    林嘉明」（綽號「阿強」）之友人所託，代為保管具有殺傷
    力之仿WALTHER 廠PPK/ S型半自動手槍製造之改造手槍1 枝
    （槍枝管制編號0000000000，含彈匣1 個）及具有殺傷力之
    由金屬彈殼組合直徑7.9 ±0.5mm 金屬彈頭而成之子彈3 顆
    ，並將上開槍、彈藏放於上址住處，而無故寄藏之。嗣於99
    年4 月9 日下午1 時55分許，乙○○攜帶上開槍、彈騎乘車
    號AUG-687 號重型機車行經臺北縣中和市○○街與板南路口
    時，因形跡可疑為警攔檢，因未出示證件，經警於同日下午
    3 時30分許帶返臺北縣政府警察局中和第一分局景安派出所
    查證身分，經乙○○同意搜索，當場自乙○○之隨身背包內
    扣得上開具有殺傷力之仿WALTHER 廠PPK/S 型半自動手槍製
    造之改造手槍1 枝（槍枝管制編號0000000000，含彈匣1 個
    ）及具有殺傷力之由金屬彈殼組合直徑7.9 ±0.5mm 金屬彈
    頭而成之子彈3 顆（其中1 顆已於鑑定時試射擊發）。
二、案經臺北縣政府警察局中和第一分局報請臺灣板橋地方法院
    檢察署檢察官偵查起訴。
    理  由
一、上揭犯罪事實，業經被告乙○○於本院準備程序及審理中坦
    承不諱，並有仿WALTHER 廠PPK/S 型半自動手槍製造之改造
    手槍1 枝（槍枝管制編號0000000000，含彈匣1 個）及由金
    屬彈殼組合直徑7.9 ±0.5mm 金屬彈頭而成之子彈3 顆扣案
    可資佐證，及查獲現場照片1 張附卷可佐。又上開改造手槍
    、子彈，經送內政部警政署刑事警察局鑑定結果，送鑑之手
    槍1 支（槍枝管制編號0000000000），認係改造手槍，由仿
    WALTHER 廠PPK/S 型半自動手槍製造之槍枝，換裝土造金屬
    槍管而成，擊發功能正常，可供擊發適用子彈使用，認具殺
    傷力；送鑑子彈3 顆，認均係非制式子彈，由金屬彈殼組合
    直徑7.9 ±0.5mm 金屬彈頭而成，採樣1 顆試射，可擊發，
    認具殺傷力等情，亦有該局99年4 月27日刑鑑字第09900509
    11號鑑定書1 份在卷可稽，足徵被告上開自白核與事實相符
    ，堪以採信。本案事證明確，被告犯行，洵堪認定，應依法
    論科。
二、按寄藏與持有，均係將物置於自己實力支配之下，僅寄藏必
    先有他人之持有行為，而後始為之受寄代藏而已，故寄藏之
    受人委託代為保管，其保管之本身，亦屬持有，不過，此之
    持有係受寄之當然結果，是應僅就「寄藏」行為為包括之評
    價，而不另就「持有」予以論罪。查，本件扣案具有殺傷力
    之仿WALTHER 廠PPK/S 型半自動手槍製造之改造手槍1 枝（
    槍枝管制編號0000000000，含彈匣1 個）及由金屬彈殼組合
    直徑7.9 ±0.5mm 金屬彈頭而成之子彈3 顆，係被告受真實
    姓名年籍不詳自稱「林嘉明」（綽號「阿強」）之友人所託
    ，代為保管一節，迭經被告於警詢、偵查及本院審理中供述
    明確，是核被告所為，應係犯槍砲彈藥刀械管制條例第8 條
    第4 項之未經許可寄藏可發射子彈具殺傷力之改造手槍罪、
    同條例第12條第4 項之未經許可寄藏子彈罪，公訴意旨漏未
    斟酌上情，認被告所為，係犯槍砲彈藥刀械管制條例第8 條
    第4 項之未經許可持有可發射子彈具殺傷力之改造手槍罪、
    同條例第12條第4 項之未經許可持有子彈罪，尚有未洽。又
    被告以一寄藏行為，同時未經許可寄藏上開改造手槍、子彈
    ，觸犯上開二罪名，為想像競合犯，應依刑法第55條規定從
    一重之未經許可寄藏可發射子彈具殺傷力之改造手槍罪處斷
    。又被告前因搶奪案件，經臺灣高等法院以95年度上更一字
    第421 號判處有期徒刑3 年2 月，並經最高法院以96年度台
    上字第1022號判決駁回上訴確定，入監執行後，於97年5 月
    29日假釋出監，交付保護管束至97年8 月27日期滿未經撤銷
    假釋，其未執行之刑以已執行論而執行完畢，此有臺灣高等
    法院被告前案紀錄表1 份在卷可參，其受有期徒刑之執行完
    畢後，5 年以內故意再犯本件有期徒刑以上之罪，為累犯，
    應依刑法第47條第1 項之規定加重其刑。爰審酌槍枝、子彈
    之非法持有、寄藏，危害人身安全及社會秩序至鉅，而為國
    法懸為厲禁，並經各類教育及傳媒宣導週知歷數十年，被告
    應無不知之理，詎猶未經許可寄藏槍枝、子彈，欠缺守法觀
    念，兼衡被告寄藏槍、彈之數量非鉅，及其犯罪之動機、目
    的、手段、家庭狀況，犯罪後坦承犯行，態度堪稱良好，且
    未曾持槍從事犯罪等一切情狀，量處如主文所示之刑，並就
    罰金部分諭知易服勞役之折算標準，以示懲儆。
三、扣案之仿WALTHER 廠PPK/S 型半自動手槍製造之改造手槍1
    枝（槍枝管制編號0000000000，含彈匣1 個）及由金屬彈殼
    組合直徑7.9 ±0.5mm 金屬彈頭而成之子彈2 顆，經送請內
    政部警政署刑事警察局鑑定結果，認均具殺傷力，已如前述
    ，屬違禁物，不問屬於犯人與否，均應依刑法第38條第1 項
    第1 款之規定併予宣告沒收；至扣案具殺傷力之由金屬彈殼
    組合直徑7.9 ±0.5mm 金屬彈頭而成之子彈1 顆，已因送請
    內政部警政署刑事警察局鑑定時試射擊發而喪失效用，所遺
    留之彈頭及彈殼，非屬違禁物，又非被告所有，已經被告供
    陳在卷，自無從併予宣告沒收。
據上論斷，應依刑事訴訟法第299 條第1 項前段，槍砲彈藥刀械
管制條例第8 條第4 項、第12條第4 項，刑法第11條前段、第55
條、第47條第1 項、第42條第3 項、第38條第1 項第1 款，判決
如主文。
本案經檢察官黃彥琿到庭執行職務。
中    華    民    國    99    年    7     月    29    日
                  刑事第十九庭  審判長法  官  曾淑娟
                                      法  官  鄧雅心
                                      法  官  陳海寧
上列正本證明與原本無異。
如不服本判決，應於判決送達後10日內敘明上訴理由，向本院提
出上訴狀 (應附繕本) ，上訴於臺灣高等法院。其未敘述上訴理
由者，應於上訴期間屆滿後20日內向本院補提理由書「切勿逕送
上級法院」。
                                      書記官  陳金鳳
中    華    民    國    99    年    7     月    30    日
附錄本案論罪科刑法條全文：
槍砲彈藥刀械管制條例第8條
未經許可，製造、販賣或運輸鋼筆槍、瓦斯槍、麻醉槍、獵槍、
空氣槍或第4 條第1 項第1 款所定其他可發射金屬或子彈具有殺
傷力之各式槍砲者，處無期徒刑或5 年以上有期徒刑，併科新臺
幣1 千萬元以下罰金。
未經許可，轉讓、出租或出借前項所列槍枝者，處5 年以上有期
徒刑，併科新臺幣1 千萬元以下罰金。
意圖供自己或他人犯罪之用，而犯前二項之罪者，處無期徒刑或
7 年以上有期徒刑，併科新臺幣1 千萬元以下罰金。
未經許可，持有、寄藏或意圖販賣而陳列第1 項所列槍枝者，處
3 年以上10年以下有期徒刑，併科新臺幣700 萬元以下罰金。
第1 項至第3 項之未遂犯罰之。
槍砲彈藥刀械管制條例第12條
未經許可，製造、販賣或運輸子彈者，處1 年以上7 年以下有期
徒刑，併科新台幣500 萬元以下罰金。
未經許可，轉讓、出租或出借子彈者，處6 月以上5 年以下有期
徒刑，併科新台幣300 萬元以下罰金。
意圖供自己或他人犯罪之用，而犯前二項之罪者，處3 年以上10
年以下有期徒刑，併科新台幣700 萬元以下罰金。
未經許可，持有、寄藏或意圖販賣而陳列子彈者，處5 年以下有
期徒刑，併科新台幣300 萬元以下罰金。
第1 項至第3 項之未遂犯罰之。

司法院資訊處製作；財團法人民間司法改革基金會備份。
